【裁判字號】    98,易,555
【裁判日期】    980630
【裁判案由】    竊盜
【裁判全文】
臺灣桃園地方法院刑事判決          98年度易字第555號
公  訴  人  臺灣桃園地方法院檢察署檢察官
被      告  乙○○
上列被告因竊盜案件，經檢察官提起公訴（98年度偵字第9851號
），被告於準備程序中就被訴事實為有罪之陳述，經本院裁定進
行簡式審判程序，茲判決如下：
    主  文
乙○○攜帶兇器竊盜，未遂，累犯，處有期徒刑肆月，如易科罰
金，以新台幣壹仟元折算壹日。扣案剪刀壹支沒收。
    事  實
一、乙○○前曾受如下述罪刑宣告及刑之執行完畢情形，竟仍不
    知悔改：
  (一)因違反毒品危害防制條例案件，經本院以93年度訴字第1677
    號判決判處應執行有期徒刑1 年4 月（其中施用第1 級毒品
    部分判處有期徒刑1 年，施用第2 級毒品部分判處有期徒刑
    6 月）確定。
  (二)因竊盜案件，經本院以94年度易字第458 號判決判處有期徒
    刑1 年4 月確定。
  (三)因竊盜案件，經本院以93年度易字第1354號判決判處有期徒
    刑9 月確定。
  (四)因違反廢棄物清理法案件，經臺灣新竹地方法院以94年度訴
    字第320 號判決判處有期徒刑1 年1 月確定。
  (五)上揭(一)、(二)所載3 罪刑，經本院以96年度聲減字第1924號減
    刑後，定其應執行刑為有期徒刑1 年4 月確定，另上揭(三)、
    (四)所載2 罪刑，經本院以上開裁定減刑後，定其應執行刑為
    有期徒刑10月後，接續於上開有期徒刑1 年4 月後執行，嗣
    於民國97年1月20日縮刑期滿執行完畢。
二、乙○○基於意圖為自己不法所有之犯意，於98年5 月4 日晚
    上10時許，攜帶其所有客觀上足以傷害人之生命、身體，可
    供兇器使用之剪刀1 支，前往桃園縣中壢市○○○路與長春
    五路口，以上開剪刀插入甲○○所使用而於斯時停放在上開
    路口附近之車號K6-9468 號自小客車（車主：洪鄭鳳英）之
    副駕駛座車門鎖內，破壞該車門鎖而打開車門後，進入車內
    著手欲竊取該車內之財物，惟因其開啟車門時，該自小客車
    之警報器大聲作響，車主甲○○發覺後，乃當場通報社區保
    全人員前往查看及報警處理，而為警當場逮捕乙○○，並扣
    得乙○○所有供犯罪使用之剪刀1 支，因而查悉上情。
三、案經桃園縣政府警察局中壢分局報告臺灣桃園地方法院檢察
    署檢察官偵查起訴。乙○○於準備程序中為有罪之陳述，經
    本院裁定進行簡式審判程序。
    理  由
一、按除簡式審判程序、簡易程序及第376 條第1 款、第2 款所
    列之罪之案件外，第1 審應行合議審判，96年7 月4 日修正
    公布之刑事訴訟法第284 條之1 定有明文。查本案被告乙○
    ○涉犯竊盜案件，經檢察官提起公訴，其所犯為刑事訴訟法
    第376 條第2 款所列之罪，揆諸上開規定，第1 審無庸行合
    議審判。又，被告以外之人於審判外之言詞或書面陳述，除
    法律有規定者外，不得作為證據。前項規定，於法院以簡式
    審判程序或簡易判決處刑者，不適用之，刑事訴訟法第159
    條定有明文。查本案被告乙○○所涉犯之竊盜案件，經檢察
    官提起公訴，其於本院審理中就被訴事實為有罪之陳述，經
    法官告知簡式審判程序之旨，並聽取公訴人、被告之意見後
    ，經本院裁定進行簡式審判程序，且無刑事訴訟法第159 條
    第1 項規定之適用，合先敘明。
二、上開時地犯罪事實，業據被告乙○○於警詢、偵查中及本院
    審理中自白不諱，並經證人即車號K6-9468 號自小客車使用
    人甲○○於警詢中指述上開車輛被竊盜之情形相符，且經證
    人即保全人員徐偉興於警詢中證稱其經甲○○通知後趕往上
    開車輛停放地點查獲被告之情形明確，復有警方查獲被告之
    搜索扣押筆錄暨扣押物品目錄表1 份、贓物認領保管單1 紙
    、現場照片7 幀（見偵查卷第38至41頁）等證據附卷，及有
    被告持以竊盜之剪刀1 支扣案可佐，互核相符，由此足徵被
    告所為任意性自白，核與事實相符，足堪採信。是被告所涉
    本案犯行，事證明確，洵堪認定，應予依法論科。
三、按刑法第321 條第1 項第3 款之攜帶兇器竊盜罪，所謂兇器
    之種類並無限制，凡客觀上足對人之生命、身體、安全構成
    威脅，具有危險性之兇器均屬之，且只須行竊時攜帶此種具
    有危險性之兇器為已足，並不以攜帶之初有行兇之意圖為必
    要。被告乙○○於上揭時地竊盜時所使用之剪刀1 支，經本
    院當庭測量結果得知該刀刃長度為6 公分，剪刀總長度為15
    公分，刀刃是白鐵製，有被人以外力磨尖之情形，顯為質地
    堅硬、前端銳利之鐵質器具，此觀諸卷附警方查扣物品照片
    （見偵查卷第41頁照片）及本院98年6 月16日簡式審判期日
    筆錄之記載即明，審酌前開剪刀為客觀上足以殺傷人之生命
    、身體，為具有危險性之兇器，故被告以之為行竊工具，核
    係犯刑法第321 條第2 項、第1 項第3 款之攜帶兇器竊盜未
    遂罪。被告竊盜上開車內財物之際，因遭證人甲○○、徐偉
    興發現而未得逞，為未遂犯，爰依刑法第25條第2 項規定減
    輕其刑。另被告前有如上揭事實欄「一」所載罪刑宣告及刑
    之執行完畢情形，此觀諸臺灣高等法院被告前案紀錄表之記
    載即明，被告於受徒刑執行完畢後，5 年內故意再犯本案有
    期徒刑以上刑之罪，為累犯，應依刑法第47條第1 項規定加
    重其刑，並先加重後減輕之。爰審酌被告犯罪之動機及目的
    均係為竊取他人放置在車內之財物、犯罪之手段係以攜帶兇
    器方式竊盜1 次、尚未竊得任何財物即被查獲、其智識程度
    為國中肄業、生活狀況為未婚，為本院羈押前與父母、祖父
    母同住，係跟父親一起從事園藝工作賺取零用金維生，及斟
    酌其犯罪後坦承犯行不諱，態度良好等一切情狀，量處如主
    文所示之刑，並諭知易科罰金之折算標準，以示懲儆。至扣
    案剪刀1 支，為被告所有用以犯本案犯行使用之物乙節，業
    經被告陳明在卷，顯屬被告所有供犯罪使用之物，既經扣案
    ，爰依刑法第38條第1 項第2 款規定併予宣告沒收。
據上論斷，應依刑事訴訟法第284 條之1 、第273 條之1 第1 項
、第299 條第1 項前段，刑法第321 條第2 項、第1 項第3 款、
第25條第2 項、第47條第1 項、第41條第1 項前段、第38條第1
項第2 款，刑法施行法第1 條之1 第1 項、第2 項前段，判決如
主文。
本案經檢察官陳國安到庭執行職務。
中    華    民    國    98    年    6     月    30    日
                  刑事第九庭      法  官  胡芷瑜
以上正本證明與原本無異。
如不服本判決應於收受判決後10日內向本院提出上訴書狀，並應
敘述具體理由。其未敘述上訴理由者，應於上訴期間屆滿後20日
內向本院補提理由書 (均須按他造當事人之人數附繕本)「 切勿
逕送上級法院」。
                                  書記官  張懿昀
中    華    民    國    98    年    7     月    1     日
附錄論罪科刑依據之法條：
刑法第321條（加重竊盜罪）
犯竊盜罪而有左列情形之一者，處 6 月以上、 5 年以下有期徒
刑：
一、於夜間侵入住宅或有人居住之建築物、船艦或隱匿其內而犯
    之者。
二、毀越門扇、牆垣或其他安全設備而犯之者。
三、攜帶兇器而犯之者。
四、結夥三人以上而犯之者。
五、乘火災、水災或其他災害之際而犯之者。
六、在車站或埠頭而犯之者。
前項之未遂犯罰之。


司法院資訊處製作；財團法人民間司法改革基金會備份。
